【裁判字號】    97,重上更(三),76
【裁判日期】    970408
【裁判案由】    重利等
【裁判全文】
臺灣高等法院臺南分院刑事判決    97年度重上更(三)字第76號
上  訴  人
即  被  告  乙○○
選任辯護人  蔡碧仲  律師
            張宗存  律師
上  訴  人
即  被  告  丁○○
上  訴  人
即  被  告  丙○○
上列上訴人因重利等案件，不服臺灣臺南地方法院89年度訴字第
446號中華民國89年10月11日第一審判決（起訴案號：臺灣臺南
地方法院檢察署88年度偵字第8581號），提起上訴，判決後，經
最高法院第三次發回更審，本院判決如下：
    主  文
原判決關於常業重利及定執行刑部分均撤銷。
乙○○共同乘他人急迫，貸以金錢，而取得與原本顯不相當之重
利為常業，累犯，處有期徒刑壹年陸月，減為有期徒刑玖月。
丁○○、丙○○共同乘他人急迫，貸以金錢，而取得與原本顯不
相當之重利為常業，各處有期徒刑壹年貳月，均減為有期徒刑柒
月。
    事  實
一、乙○○於民國（下同）83年間因犯傷害、妨害自由等罪，經
    原審判處有期徒刑四月、三月並定應執行有期徒刑五月確定
    ，至83年9月8日易科罰金執行完畢，仍不知悔改，自86年間
    起連續在中華日報刊登「支票貼現、聯絡電話：0000000號
    、洽林先生」之廣告，對外自稱「林先生」，由乙○○出資
    經營俗稱之地下錢莊，並邀丁○○、丙○○等，3人基於重
    利之共同犯意聯絡，以乘他人急迫，貸以金錢，而取得與原
    本顯不相當之重利，並均以之為業。其方式為：去借款者，
    以貸款新台幣（下同）一萬元每15天收取一千五百元之利息
    （合月息百分之卅）及一萬元每月收取二千元利息（合月息
    百分之廿）之重利，屆期未能償還，利息即又轉為本金，如
    此循環計算。其借款之情形如下：
    (一)於86年7月16日、同年10月13日各出借一百萬元予甲○○
      ，均以月息百分之卅計算利息（以上本息均已清償），嗣
      因甲○○未能如期償還全部借款及利息，乃於88年3月間
      ，由甲○○交付如附表二所示十一張合計一千一百八十三
      萬八千五百元支票予乙○○等三人，供作清償甲○○積欠
      之借款本息。
    (二)87年8月間，借款四十五萬元予涂秀雲，月息百分之二十
      ，由涂秀雲簽發台灣中小企業銀行永康分行87年8月14 日
      期，第0000000號面額卅五萬元及同行87年8月17日期，第
      0000000號面額十九萬五千元支票二紙（即附表貳編號13
      、14），交付乙○○，以償還本金及利息（以上支票合計
      為五十四萬五千元，亦即四十五萬元本金加計月息廿分計
      算之九萬五千元利息）。
    (三)87年10月間，借款二十萬元予王慶章，由王慶章簽發臺南
      市第七信用合作社安中分社87年10月27日期，第0000000
      號面額十二萬元及同社87年11月10日期，第0000000號面
      額十二萬支票二紙（即附表貳編號12、13），交付乙○○
      ，以償還本金及利息（以上支票合計為二十四萬元，亦即
      二十萬元本金加計月息廿分計算之四萬元利息）。
二、乙○○收受支票及提領款項，均以附表貳所示，由不知情之
    友人胡金芳、張清棋名義所開立銀行帳戶進出。嗣因甲○○
    未如期償還，乙○○等3人不斷索債，甲○○乃報警，經警
    於88年7月7日下午5時許，在台南縣永康市○○街228巷11號
    查獲，並循線扣得乙○○所借用之如附表一所示供貸款所用
    之物與附表二所示支票15張。
三、案經被害人甲○○及茁壯企業股份有限公司訴由台南縣警察
    局報請台灣台南地方法院檢察署檢察官偵查起訴。
    理  由
甲、證據能力部分：按92年1月14日修正通過之刑事訴訟法施行
    前，已繫屬於各級法院之案件，其以後之程序，應依修正刑
    事訴訟法終結之。但修正刑事訴訟法施行前已依法定程序進
    行之訴訟程序，其效力不受影響，刑事訴訟法施行法第7條
    之3定有明文。又按被告以外之人於審判外之陳述，雖不符
    刑事訴訟法第159條之1至第159條之4等4條之規定，而經當
    事人於審判程序同意作為證據，法院審酌該言詞陳述或書面
    陳述作成時之情況，認為適當者，亦得為證據。當事人、代
    理人或辯護人於法院調查證據時，知有第159條第1項不得為
    證據之情形，而未於言詞辯論終結前聲明異議者，視為有前
    項之同意，刑事訴訟法第159條之5定有明文。故甲○○、王
    鳳珠、林宏一（現改名為林寬閎）等於警訊或偵查中所為之
    供述，雖屬審判外陳述，但均在92年1月14日修正刑事訴訟
    法施行前已依法定程序進行之訴訟程序，且當事人、代理人
    或辯護人於法院調查證據時均不爭執，本院審酌此等證據資
    料作成時之情況，均無不法之情事，且與待證事實具有關聯
    性，認為適宜作為本案之證據，故均有證據能力。
乙、實體部分：
一、訊據上訴人即被告乙○○固坦承在中華日報刊登「支票貼現
    、聯絡電話：0000000號、洽林先生」之廣告及有以月息百
    分之卅之利息借款予甲○○，惟辯稱：伊係借款給甲○○八
    百五十萬元，而甲○○簽發如附表二所示之支票合計為一千
    一百八十三萬八千五百元，係包含本金及利息，因支票均經
    退票而未兌現，並無所得，而刑法第345條之常業重利並未
    處罰未遂犯，與重利罪之構成要件不符，應不構成重利罪，
    另伊並無借款給涂秀雲及王慶章。上訴人即被告丁○○、丙○○均否認上情，一致辯稱：因乙○○要去討債，伊等只陪
    同參與協商，並無與乙○○共同經營地下錢莊，而取得與原
    本顯不相當之重利等語。
二、查被告乙○○確自86年間起連續在中華日報刊登「支票貼現
    、聯絡電話：0000000號、洽林先生」之廣告，對外自稱「
    林先生」，由其以房屋向銀行貸款一千萬元經營地下錢莊，
    以乘他人急迫，先後貸予告訴人甲○○及涂秀雲、王慶章以
    金錢，而取得與原本顯不相當之重利等情，業據其於警訊、
    偵查、原審及本院歷次審理時，坦白承認（見警訊卷第2頁
    至第5頁、偵查卷第56頁、原審卷第28頁、本院上訴卷第43
    頁、第44頁、第86頁、第105頁、第120頁、119頁、更一卷
    第152頁），核與告訴人甲○○於警訊、偵查、原審及本院
    迭次審理時指訴情節相符（詳警卷第13頁至第18頁、偵查卷
    第32頁、第33頁、原審卷第29頁、本院上訴卷第45頁、第46
    頁、更一卷第106頁至第125頁、本院本次審理時），並有扣
    案如附表一所示供貸款所用與附表二所示支票15張附卷可按
    。
三、被告乙○○於本院審理時雖辯稱：只貸款給甲○○，未曾貸
    款給涂秀雲及王慶章，而丁○○、丙○○並未參與，被告丁○○、丙○○亦辯稱：並未共同參與以乘他人急迫，貸以金
    錢，而取得與原本顯不相當之重利之犯行云云，惟查：
    (一)被告乙○○確曾貸款與涂秀雲及王慶章，利息均為月息百
      分之二十等情，業據其在偵查中明確供稱：「借款給甲○○外，並有借給涂秀雲及王慶章，一個借二十萬元，另一
      個借五、六十萬元」、「扣案之涂秀雲及王慶章的支票是
      他們借款交給我還本金及利息的」（詳偵查卷第56頁），
      於本院上訴審時亦稱：「甲○○、王慶章、涂秀雲都是向
      我借錢的，王慶章、涂秀雲只有借一次」、「王慶章借二
      十萬元，開二張支票各十二萬元，借期是一個月，月息二
      十分，涂秀雲借四十五萬元，開一張十九萬五千元，一張
      三十五萬元之支票，借期是一個月，月息二十分」（詳本
      院上訴卷第43頁、第44頁、第86頁、第105頁、120頁），
      於本院更一審時亦為相同之供述（詳本院更一卷第125頁
      ），並據涂秀雲於本院更一審時證稱，確曾見中華日報廣
      告而持票向地下錢莊借錢屬實（詳本院更一卷第146頁至
      第149頁），復有在被告處查扣王慶章、涂秀雲之支票各
      二張附卷可按（附於警卷第23頁），是其於本院所辯：並
      未曾貸款給涂秀雲及王慶章云云，自不足取。
    (二)又被告乙○○以其以房屋向銀行貸款一千萬元經營地下錢
      莊，並邀同被告丁○○、丙○○共同經營，丁○○、丙○○均明知乙○○經營地下錢莊，乘人急迫，貸與高利，嗣
      又參與討債等情，業據被告乙○○於警訊時供稱：「我從
      86年間就開始經營並連續在中華日報刊登一個月的廣告，
      以招攬客戶，資金來源是我用我房子向花旗銀行貸款一千
      萬元，我用該筆錢獨資經營……丁○○、丙○○知道我經
      營地下錢莊，如果借錢人欠債不還，我會叫他們和我一同
      前往處理」（詳警卷第2頁），核與甲○○指稱：「我向
      乙○○借款時，乙○○曾多次帶丁○○、丙○○等人到我
      公司洽辦……」、「乙○○帶人到我公司及住家討債，有
      幾次被錄影機錄到」、「借錢時，有時由丁○○、丙○○
      接到電話，他們會再轉給乙○○」、「乙○○、丁○○、
      丙○○有一起來要錢」、「我是看到報紙打電話過去，乙○○、丁○○、丙○○他們3人都有與我談過怎麼借及利
      息如何計算，在電話中大部分是乙○○和我談，到公司來
      收支票和交錢給我的，大部分是丁○○、丙○○2人」（
      詳警卷第17頁、第18頁、偵查卷第32頁、上訴卷第45頁、
      第46頁）、「（問：你借錢是否向在庭的被告三人借？）
      沒有錯，第一次借錢的是被告乙○○出來，後面從利息變
      成本金的，就變成被告蔡煥章、丙○○出來到我家去」（
      本院97年3月25日審理筆錄）之情節相符，並經證人王鳳
      珠於偵查中結証稱：「我曾見過丁○○、丙○○……向郭
      女收取利息」、證人林宏一（現改名為林寬閎）亦於偵查
      中結証稱：「郭女曾交待伊款項，其後由丁○○來向伊收
      取」等語（以上詳偵查卷第38頁、第39頁第56頁），參以
      被告丁○○、丙○○均不否認警卷第40頁之錄影照片為其
      本人（詳原審卷第28頁）等情觀之，足證關於借款給告訴
      人甲○○部分，被告3人均有有犯意之聯絡及行為之分擔
      無訛，從而被告三人所辯：被告丙○○、丁○○未涉及借
      款給甲○○等人，顯係迴護或卸責之辭，均不足難信採。
    (三)至貸款予涂秀雲、王慶章之金額及利息計算，涂秀雲部分
      為四十五萬元，由涂秀雲簽發台灣中小企業銀行永康分行
      面額三十五萬元及十九萬五千元支票二紙，交付乙○○，
      以償還本金及利息（以上支票合計為五十四萬五千元，亦
      即四十五萬元本金加計月息廿分計算之九萬五千元利息）
      、王慶章部分為二十萬元，由王慶章簽發臺南市第七信用
      合作社安中分社面額十二萬元及十二萬支票二紙，交付乙○○，以償還本金及利息（以上支票合計為二十四萬元，
      亦即二十萬元本金加計月息廿分計算之四萬元利息）已甚
      明確。
    (四)至於借款給甲○○部分，所爭執者為88年3月間所簽付之
      11張合計一千一百八十三萬八千五百元支票，究竟係借二
      百萬元未還之累計，或再借八百五十萬元之本息，經查：
      (1)據告訴人甲○○於警訊時明確供稱：「88年3月份之前
        向乙○○所經營地下錢莊借款高利貸款利息及本金均有
        還清」（詳警卷第16頁背面）等情，於本院審理中檢察
        官詰問時證稱：「（問：你到底向被告借多少錢？）本
        金二百萬元」、「（問：你借的二百萬元本金後，前後
        給被告的利息總共多少錢？）我記得好幾千萬，新市簡
        易庭有調到的證據，就已經是四千多萬元的利息」、「
        （問：你警訊中你向被告借貸數十次，每次金額都是
        100至200萬元，到底是何意？）我借錢沒有一次償還的
        話，我還要繼續開票給被告，被告會拿利息、本金一起
        算這次的本金，所以一直利息變成本金，利息沒有還又
        變成本金，所以到最後我的本金就向被告所講的一直愈
        來愈多，實際上我只拿到二百萬元的現金而已」等語，
        甲○○之父郭籃田於警訊時稱：「乙○○、丁○○2人
        向我稱我女兒甲○○欠他們二百萬元，要我拿二百萬元
        替我女兒還債，但我沒有那麼多錢，要求能否降為一百
        萬元，但他們不同意」、於本院97年3月25日審理時亦
        證稱：「被告先打電話給我，叫我一定要負擔200萬元
        還他，我問他誰欠他錢，她說我女兒欠的要我還，他說
        五點鐘一定要到我家來要我準備200萬元給他」、「（
        問：被告要債到底是要200萬元或850萬元？）是200萬
        元」、「（問：被告三人跟你說你女兒向他借200萬元
        或850萬元？）是200萬元」等語。
      (2)再參酌本件有關民事部分，乙○○指稱甲○○於八十八
        年三月再向其借貸八百五十萬元，而乙○○對於該十一
        紙支票主張為甲○○因消費借貸法律關係而交付，惟乙○○『並不能證明其已交付金錢予甲○○』，且該十一
        紙支票其面額非全屬借款本金，尚包括重利之利息在內
        ，及經法院向乙○○往來銀行函查結果，甲○○所開立
        予乙○○之支票可查出且業經兌現者，合計至少已高達
        四千八百十萬餘元，此經台灣台南地方法院八十九年度
        新簡字第五一０號民事簡易判決調查是認，該判決乃認
        定乙○○就該十一紙支票對茁壯企業股份有限公司之債
        權已不存在，駁回乙○○請求茁壯企業股份有限公司給
        付該十一紙支票票款之訴確定，有甲○○陳報附卷之該
        民事判決暨判決確定證明書影本可稽（見更一卷第七五
        至八一頁）。
      (3)又被告乙○○於警訊中亦供承：「我刊登報紙做過這種
        生意，專門提供不特定人急需現金週轉時可以拿他本人
        的公司支票來借貸現金，我照會銀行知道該支票正常我
        才會借錢給對方，並將該支票留在我手上，借貸利息一
        期十五天約十五分利，也就是借貸一萬元，支票要填寫
        壹萬壹仟伍佰元，支票兌現日就是借貸當日算起的第十
        五天。借款人則拿走一萬元，如果支票到了應兌現日無
        法兌現，我就通知借款人拿支票來填上原本金利息再加
        上一期利息總金額後換票，這樣本金利息不斷累積，直
        到借款人將本金及所有利息還清為止」等語。
      綜上各情相互參酌觀之，被告坦承支票係利上滾利填寫。
      而甲○○若係向被告借八百五十萬元，豈會僅向甲○○之
      父郭籃田要求代為清償二百萬元，又民事已判決被告該附
      表十一紙支票之債權不存在確定。是告訴人警訊中所稱「
      高利貸款利息及本金均有還清」等語，其真意應係指其所
      交付被告之金額可查出且業經兌現者，合計至少已高達四
      千八百十萬餘元，借款應早已清償完畢之意，只因被告逕
      將利息滾入原本以高利貸計息，告訴人若無法依被告要求
      之利息清償，又滾入本金，再為計算利息，以此利上加利
      ，以致始終無法完全清償完畢，該附表十一紙支票均為重
      利之利息而言，從而自以證人甲○○於本院所證稱實際僅
      借二百萬元為可採。
    (五)被告乙○○自稱：經營地下錢莊係專門供不特定人急須現
      金週轉時貸借現金，並以15天為期，取得約15分之利息（
      詳警卷第2頁），而甲○○、涂秀雲亦均稱：因急須現金
      週轉才向被告等借款，至王慶章雖經多次傳喚，並經本院
      函查新址傳喚均未到庭，惟既貸借月息20分重利，核與甲○○、涂秀雲之情形相同，其亦因急須現金週轉才向被告
      等借款，亦可認定，並不悖經驗法則。
四、被告乙○○另辯稱：伊雖借款給甲○○八百五十萬元，而甲○○簽發如附表二所示之支票合計為一千一百八十三萬八千
    五百元，係包含本金及利息，因支票均經退票而未兌現，並
    無所得，而刑法第345條之常業重利並未處罰未遂犯，與重
    利罪之構成要件不符，應不構成重利罪一節，經查：被告借
    予甲○○者僅二百萬元非八百五十萬元，已如前述，而甲○○所開立予乙○○之支票可查出且業經兌現者，合計至少已
    高達四千八百十萬餘元，此經台灣台南地方法院八十九年度
    新簡字第五一０號民事簡易判決所調查是認，其有取得利息
    已極明確，所稱並無所得，要無可採。
五、本件被告等所犯重利之犯行，經檢察官以常業重利一罪起訴
    ，本院審理結果，亦認為構成常業重利罪，雖民國95年7月1
    日修正施行之刑法，已刪除第345條常業重利罪之規定，但
    本件被告所犯本罪之時間在刑法修正施行前，而當時常業重
    利罪，其法定本刑為五年以下有期徒刑，得併科三千元以下
    罰金，刑法修正後，因常業犯已經刪除，應將所犯重利罪分
    論併罰，合併計算其法定最高本刑較原常業犯之法定刑為重
    ，依刑法第2條第1項之規定比較結果，應適用較輕之修正前
    刑法第345條而論以常業重利罪。
六、查被告乙○○、丁○○、丙○○等共同經營地下錢莊，利用
    不特定人急須現金週轉時貸借現金，而取得與原本顯不相當
    之重利，且又以刊登廣告貸放款項，收取重利，足認被告乙○○、丁○○、丙○○3人有恃收取上開重利為彼等生活之
    資，而均為常業之事實，灼然甚明。從而被告乙○○、丁○○、丙○○3人前開辯解，均顯係事後卸責之詞，不足採信
    ，本件事証明確，犯行均堪認定。核被告等所為，均係犯刑
    法第345條之常業重利罪。被告丁○○、丙○○、乙○○3人
    就上開犯行，彼此間均有犯意聯絡及行為分擔，均應論以共
    同正犯。又被告乙○○有事實欄所載前科及執行情形，有台
    灣高等法院被告全國前案紀錄表在卷可按，5年內「故意」
    再犯本件有期徒刑以上之罪，則依95年7月1日修正施行前後
    刑法第47條新舊法規定，均符合累犯之要件，刑罰權規範狀
    態並無利或不利之變更，不生新舊法比較問題，自應適用現
    行刑法第47條第1項規定，論以累犯，並加重其刑。
七、扣案如附表壹所示之物雖係供被告乙○○犯重利罪所用之物
    ，業據其陳明在卷；但查依被告乙○○所稱：胡金芳、張清
    棋分別將渠等之印章、存款簿、支票代收簿借其使用，並無
    証據足証胡金芳、張清棋已將上開之物移轉所有權予被告乙○○等人，自難認係被告乙○○等人所有，爰不另為沒收之
    宣告。再扣案支票計十五張因其中有被告得據以請求償還之
    本金及法定利息，亦不予沒收，併此敘明。
八、原審就被告乙○○、丁○○、丙○○所犯重利罪部分，予以
    論罪科刑，固非無見，惟查：(一)原審認蔡忠憲亦為共犯，然
    蔡忠憲已據檢察官不起訴處分確定，且無何新事實新證據足
    認蔡忠憲係重利罪之共犯，原判決逕認其共犯，嫌屬無據。
    (二)被告乙○○、丁○○、丙○○放款與告訴人部分利率並非
    月息百分之卅至六十，原審為上開認定，顯有未當。(三)扣案
    如附表一所示之胡金芳、張清棋印章、存款簿、支票代收簿
    等物，並不能証明係被告乙○○、丁○○、丙○○三人所有
    ，不另為沒收之諭知，原審諭知沒收，亦與法不合。(四)本件
    被告等犯罪之時間係在96年4月24日以前，原審未及依法減
    刑。被告乙○○、丁○○、丙○○就此部分上訴，否認犯行
    ，雖無足取，惟原判決此部分既有上開可議之處，自屬無可
    維持，應由本院將此部分予以撤銷改判。爰審酌被告乙○○
    、丁○○、丙○○三人年輕力強、不知謀取正職，趁人急迫
    圖得重利，為催討借款並毀損他人之物，暴力討債，彼等犯
    罪之動機、手段、所生之危害，及被告三人犯罪後否認之態
    度等一切情狀，量處乙○○有期徒刑壹年陸月。丁○○、丙○○各處有期徒刑壹年貳月。又查中華民國96年罪犯減刑條
    例於96年7月4日公布，並自96年7月16日施行，本件被告等
    犯罪之時間係在96年4月24日以前，所犯合於中華民國96 年
    罪犯減刑條例第2條第1項第3款減刑之規定，均應依法減其
    宣告刑2分之1，乙○○減為有期徒刑玖月；丁○○、丙○○
    均減為有期徒刑柒月。
九、據上論斷，應依刑事訴訟法第369條第1項前段、第364條、
    第299條第1項前段、刑法第28條、刑法第2條第1項、修正前
    刑法第345條、刑法第47條第1項、罰金罰鍰提高標準條例第
    1 條前段、中華民國96年罪犯減刑條例第2條第1項第3款判
    決如主文。
本案經檢察官謝錫和到庭執行職務。
中    華    民    國    97    年    4     月    8     日
                   刑事第三庭  審判長法  官     陳義仲
                                     法  官     蘇清水
                                     法  官     宋明蒼
以上正本證明與原本無異。
如不服本判決，應於收受本判決後十日內向本院提出上訴書狀。
其未敘述上訴理由者並得於提起上訴後十日內向本院補提理由書
狀（均須按他造當事人之人數附繕本）「切勿逕送上級法院」。
                                      書記官    翁心欣
中    華    民    國    97    年    4     月    8     日
附錄本案論罪科刑法條全文：
刑法第345條：以犯前條之罪為常業者，處五年以下有期徒刑，
得併科三千元以下罰金。
附表壹：
一、胡金芳印章一枚。
二、張清棋印章一枚。
三、胡金芳彰化商業銀行存款簿一本。
四、胡金芳支票代收簿二本。
五、張清棋華南商業銀行存款簿二本。
六、張清棋支票代收簿一本。
附表貳：
┌─┬─────┬───────┬─────┬────┬──────┐
│編│ 發 票 人 │ 付   款   人 │ 票    號 │發 票 日│  金    額  │
│號│          │              │          │        │（新 台 幣）│
├─┼─────┼───────┼─────┼────┼──────┤
│1 │茁壯企業股│臺灣中小企業銀│AP0000000 │88.4.15 │      61萬元│
│  │份有限公司│行台南分行    │          │        │            │
│  │施玉明    │              │          │        │            │
├─┼─────┼───────┼─────┼────┼──────┤
│2 │同上      │同上          │AP0000000 │88.4.16 │      39萬元│
├─┼─────┼───────┼─────┼────┼──────┤
│3 │同上      │彰化商業銀行永│AG0000000 │同上    │ 343萬8500元│
│  │          │康分行        │          │        │            │
├─┼─────┼───────┼─────┼────┼──────┤
│4 │同上      │同上          │AG0000000 │88.4.20 │   92萬5千元│
├─┼─────┼───────┼─────┼────┼──────┤
│5 │同上      │同上          │AG0000000 │同上    │        同上│
├─┼─────┼───────┼─────┼────┼──────┤
│6 │同上      │同上          │AG0000000 │同上    │        同上│
├─┼─────┼───────┼─────┼────┼──────┤
│7 │同上      │同上          │AG0000000 │同上    │        同上│
├─┼─────┼───────┼─────┼────┼──────┤
│8 │同上      │同上          │AG0000000 │88.4.27 │        同上│
├─┼─────┼───────┼─────┼────┼──────┤
│9 │同上      │同上          │AG0000000 │同上    │        同上│
├─┼─────┼───────┼─────┼────┼──────┤
│10│同上      │同上          │AG0000000 │同上    │        同上│
├─┼─────┼───────┼─────┼────┼──────┤
│11│同上      │同上          │AG0000000 │同上    │        同上│
├─┼─────┼───────┼─────┼────┼──────┤
│12│王慶章    │臺南市第七信用│CB0000000 │87.10.27│      12萬元│
│  │          │合作社安中分社│          │        │            │
├─┼─────┼───────┼─────┼────┼──────┤
│13│同上      │同上          │CB0000000 │87.11.10│        同上│
├─┼─────┼───────┼─────┼────┼──────┤
│14│涂秀雲    │臺灣中小企業銀│AS0000000 │87.8.17 │   19萬5千元│
│  │          │行永康分行    │          │        │            │
├─┼─────┼───────┼─────┼────┼──────┤
│15│同上      │同上          │AS0000000 │87.8.14 │      35萬元│
└─┴─────┴───────┴─────┴────┴──────┘


司法院資訊處製作；財團法人民間司法改革基金會備份。
